# 达到一定量退还费用的会计处理

提问人：cfo000000 时间：2021-11-05 14:33:06
甲委托乙研发模具并生产，甲支付模具费 20 万美金，量产后如果甲对乙采购达到一定量，乙会退还模具费 20 万美金，甲和乙分别怎么会计处理？？

回答人：chenyiwei
“甲委托乙研发模具并生产，甲支付模具费 20 万美金，量产后如果甲对乙采购达到一定量，乙会退还模具费 20 万美金”表明该事项的主动权在甲方手中。交易是甲方发起的，日后的订单数量也是由甲方控制。
对于乙方，该模具费 20 万美元属于可变对价，应在遵循新收入准则第十六条对可变对价估计的限制性条件的前提下（极可能不会发生重大转回），谨慎考虑能否及何时确认为收入。对乙方而言，如果根据以往与甲方的合作、甲方的承诺等，能够合理估计量产后甲方的采购量可达到约定限量的，则不能确认收入，应作为其他应付款核算；如果不能合理估计的，则基于谨慎原则和可变对价估计的限制因素，也不能确认收入，只有到确定不满足采购限量时才结转收入。
对于甲方，所支付的模具费应根据对收回可能性的估计，确认为其他应收款（或长期应收款）或者固定资产，如果确认为固定资产的，则需在对应产品的生产年限内合理计提折旧（一般建议采用采购量比例法）计入零部件采购成本。如果原先估计能达到采购量，后续因情况变化不能达到采购量的，则作为会计估计变更处理。